【裁判字號】    99,台抗,343
【裁判日期】    990422
【裁判案由】    違反毒品危害防制條例延長羈押
【裁判全文】
最高法院刑事裁定              九十九年度台抗字第三四三號
抗  告  人  曹又仁
上列抗告人因違反毒品危害防制條例案件，不服台灣高等法院高
雄分院中華民國九十九年三月九日延長羈押之裁定（九十八年度
上訴字第一八三０號），提起抗告，本院裁定如下：
    主  文
抗告駁回。
    理  由
按被告經法官訊問後，認為犯罪嫌疑重大，而有逃亡或有事實足
認有逃亡之虞，或所犯為死刑、無期徒刑或最輕本刑為五年以上
有期徒刑之罪者，非予羈押，顯難進行追訴、審判或執行者，得
羈押之。刑事訴訟法第一百零一條第一項第一款、第三款定有明
文。原裁定以：抗告人曹又仁經原審法院法官訊問後，認為犯販
賣第三級毒品罪嫌疑重大，有刑事訴訟法第一百零一條第一項第
一、三款情形，非予羈押，顯難進行審判或執行，於民國九十八
年十二月十八日執行羈押，至九十九年三月十七日第一次羈押期
間即將屆滿。茲以前項原因依然存在，認有繼續羈押之必要，爰
依刑事訴訟法第一百零八條第一項、第五項，裁定自九十九年三
月十八日起，延長羈押二月。經核於法並無不合。抗告意旨略以
：依大法官會議解釋，不得以犯重罪為羈押之唯一要件，原裁定
未審酌抗告人有何其他羈押理由，非予羈押，顯難進行審判及執
行，僅泛言羈押原因依然存在，認有繼續羈押之必要，而予以延
長羈押，認事用法顯有違誤；又抗告人縱有刑事訴訟法第一百零
一條第一項第一款、第三款情形，法院仍應斟酌能否以命具保、
責付或限制住居等侵害較小之手段代替羈押，如認非予羈押，顯
難進行追訴、審判或執行者，方得羈押，始符合憲法保障人民基
本人權及比例原則云云。惟查：有無羈押之必要性暨應否依法延
長羈押，均屬事實審法院得自由裁量、判斷之職權，苟其此項裁
量、判斷並不悖乎通常一般之人日常生活經驗之定則或論理法則
，又於裁定書內論述其何以作此判斷之理由者，即不得任意指為
違法而據為提起抗告之適法理由。抗告人涉犯毒品危害防制條例
第四條第三項販賣第三級毒品及藥事法第八十三條第一項轉讓禁
藥罪，經原審法院駁回上訴，並定應執行之刑有期徒刑拾貳年，
有該判決在卷可憑，自屬嫌疑重大，且依合理判斷，應有相當理
由足認其有規避重罪執行而逃亡之虞，而有刑事訴訟法第一百零
一條第一項第一款第三款情形。且抗告人於現階段訴訟程序中，
尚難以羈押以外之方法可資代替，原裁定以其三個月羈押期間行
將屆滿，但其羈押原因依然存在，而有繼續羈押之必要，因予裁
定延長羈押。原裁定並非以犯重罪為羈押之唯一理由，且其延長
羈押符合比例原則。抗告意旨任憑己意，仍執陳詞，就原審依職
權裁量之事項，漫加指摘延長羈押不當，難認為有理由，應予駁
回。
據上論結，應依刑事訴訟法第四百十二條，裁定如主文。 
中    華    民    國  九十九  年    四    月  二十二  日
                      最高法院刑事第八庭
                          審判長法官  洪  文  章  
                                法官  王  居  財  
                                法官  郭  毓  洲  
                                法官  黃  梅  月  
                                法官  邱  同  印  
本件正本證明與原本無異
                                      書  記  官  
中    華    民    國  九十九  年    四    月  二十三  日
                                                     Ｍ

司法院資訊處製作；財團法人民間司法改革基金會備份。
